Config:
  hfst:
    Gen: ../../generator-gt-norm.hfstol
    Morph: ../../analyser-gt-norm.hfstol
  xerox:
    Gen: ../../generator-gt-norm.xfst
    Morph: ../../analyser-gt-norm.xfst
    App: lookup

Tests:



# todo:
# Proofread the gold standard (below)
# Then: run analyser, then correct.


  Noun - keʼž: # Noun 87 'eng /est käsi/fin' - full paradigm
     keʼž+N+Sg+Nom: [keʼž, kež]
     keʼž+N+Sg+Gen: [käʼd, käd]
     keʼž+N+Sg+Par: kätā
     keʼž+N+Sg+Dat: [käʼddõn, käddõn]
     keʼž+N+Sg+Ins: [käʼdkõks, kädkõks]
     keʼž+N+Sg+Ill: [käʼddõ, käddõ]
     keʼž+N+Sg+Ela: [käʼdstõ, kädstõ]
     keʼž+N+Pl+Nom: kädūd
     keʼž+N+Pl+Gen: kädūd
     keʼž+N+Pl+Par: [keʼžži, kežži]
     keʼž+N+Pl+Dat: kädūdõn
     keʼž+N+Pl+Ins: kädūdõks
     keʼž+N+Pl+Ill: kežīz
     keʼž+N+Pl+Ela: kežīst

